臺灣基隆地方法院刑事判決　　　　　　　 94年度訴字第214號
公　訴　人　臺灣基隆地方法院檢察署檢察官
被　　　告　甲○○　男　26歲.
上列被告因違反毒品危害防制條例案件，經檢察官提起公訴（94
年度毒偵字第80號），並經本院合議庭裁定由受命法官獨任進行
簡式審判程序，判決如下：
    主      文
甲○○連續施用第一級毒品，累犯，處有期徒刑壹年。
扣案之注射針筒壹支沒收。
    事實及理由
一、本件犯罪事實應更正補充：「被告甲○○基於概括之犯意，
    自93年12月18日某時起至94年4月11日早上某日止（起訴書
    誤繕為自93年1 2月24日晚上8時50分許為警採尿前24小時內
    某時起至94年2月5日晚上11時40分許為警採尿前24小時內某
    時止），在基隆市信義區○○○街27號7樓住處（起訴書誤
    繕為不詳地點），約1天施用1次之頻率，將第一級毒品海洛
    因放置於針筒內注射在靜脈之方式，連續施用第一級毒品海
    洛因多次。經警扣得其所有供施用第一級毒品海洛因所用之
    注射針筒1支。」、證據應補充：「被告於本院準備程序及
    審判程序之自白。」、應適用之法條應補充：「被告持有第
    一級毒品海洛因係供施用，其持有之低度行為應為施用之高
    度行為所吸收，不另論罪。公訴人雖僅就被告自93年12月24
    日晚上8時50分許為警採尿前24小時內某時起至94年2月5日
    晚上11時40分許為警採尿前24小時內某時止，施用第一級毒
    品海洛因之犯行起訴，惟被告其餘施用第一級毒品之事實雖
    未予起訴，然未起訴部分之犯罪事實與起訴部分，有連續犯
    之裁判上一罪關係，為起訴之效力所及，本院自應併予審究
    。被告有犯罪事實欄所載有期徒刑執行完畢之情形，有台灣
    高等法院被告前案紀錄表在卷可考，其於5年內再犯本件有
    期徒刑以上之罪，為累犯，應依刑法第47條之規定遞加重其
    刑。扣案之注射針筒1支，為被告所有供施用毒品所用之物
    ，應依刑法第38條第1項第2款之規定宣告沒收。」外，餘均
    引用如附件檢察官起訴書之記載。
二、據上論斷，應依刑事訴訟法第273條之1第1項、第284條之1
    、第299條第1項前段、第310條之2、第454條第2項，毒品危
    害防制條例第10條第1項、第23條第2項，刑法第11條前段、
    第56條、第47條、第38條第1項第2款，判決如主文。
本案經檢察官林伯宇到庭執行職務。
中　　華　　民　　國　　94　　年　　4　　月　　25　　日
                  刑事第二庭法  官    何怡穎
以上正本證明與原本無異。
對於本件判決如有不服，應於收受送達後10日內，向本院提出上
訴書狀，上訴於臺灣高等法院，並按他造當事人之人數附具繕本
。
中　　華　　民　　國　　94　　年　　4　　月　　25　　日
                            書記官    李繼業
附錄本案論罪科刑法條：
毒品危害防制條例第十條第一項施用第一級毒品者，處六月以上
五年以下有期徒刑。
附件：
臺灣基隆地方法院檢察署檢察官起訴書
　　　　　　　　　　　　　　　　　　94年度毒偵字第 80號
　　　　　　　　　　　　　　　　　　94年度毒偵字第572號
　　被　　　告　甲○○　男　26歲（民國○○年○月○○日生）
　　　　　　　　　　　　籍設基隆市信義區○○○街27號7樓
　　　　　　　　　　　　國民身分證統一編號：Ｚ000000000號
  上列被告因違反毒品危害防制條例案件，業經偵查終結，認應
  提起公訴，茲敘述犯罪事實、證據並所犯法條如下：
　　　　犯罪事實
一、甲○○前因施用毒品案件，經觀察、勒戒後，認無繼續施用
　　毒品之傾向，由本署檢察官於民國90年1月15日以89年度毒
　　偵字第2558號、90年度毒偵字第41號、61號不起訴處分確定
　　後，復因施用毒品案件，經觀察、勒戒後，認有繼續施用毒
　　品之傾向，先送強制戒治，並由本署檢察官提起公訴，嗣於
　　90年9月26日，經臺灣基隆地方法院以90年度訴字第428號
　　判決判處應執行有期徒刑1年確定。再犯施用毒品案件，由
　　本署檢察官提起公訴，經同法院於92年1月30日，以92年度
　　訴字第32號判決判處有期徒刑10月，並於93年9月14日假釋
　　交付保護管束，於94年2月21日縮刑期滿執行完畢。詎甲○
　　○仍不知悔改，復基於施用毒品之概括犯意，自93年12月24
　　日20時50分許為警採尿回溯24小時內某時起，至94年2月5
　　日23時40分為警採尿回溯24小時內某時止，連續在不詳地點
　　，施用第一級毒品海洛因。嗣分別先93年12月24日19時15分
　　許，在基隆市信義區○○○街27號7樓為警查獲，當場扣得
　　注射針筒1支；再於94年2月5日22時25分許，在基隆市○○
  　路加油站前為警盤檢查獲，並採集尿液送驗結果均呈嗎啡
　　陽性反應而知上情。
二、案經基隆市警察局第二、第四分局報告偵辦。
　　　　證據並所犯法條
一、訊據被告甲○○矢口否認其有上揭施用毒品之犯行，辯稱：
　　伊出所後沒有再施用毒品云云。惟查，被告二次為警查獲後
　　所採集之尿液檢體，經送往台灣尖端先進生技醫藥股份有限
　　公司以酵素免疫分析法為初步檢驗結果，呈鴉片類陽性反應
　　，再以氣相層析質譜儀法為確認檢驗之結果，亦呈海洛因代
　　謝物嗎啡陽性反應，有該公司94年2月24日、3月4日濫用
　  藥物檢驗報告2紙在卷可稽；此外，並有上開施用毒品之器
　　具扣案可資佐證；復有不起訴處分書、起訴書、判決書及刑
　　案資料查註紀錄表附卷足憑，被告犯嫌堪予認定。
二、核被告所為，係犯毒品危害防制條例第10條第1項之施用第
　　一級毒品罪嫌。而其施用第一級毒品海洛因行為，時間緊接
　　，犯罪構成要件相同，顯係基於概括犯意反覆為之，請依刑
　　法第56條連續犯之規定論處。另扣案施用毒品之器具，請依
　　刑法第38條第1 項第2 款規定宣告沒收。
三、依毒品危害防制條例第23條第2項、刑事訴訟法第251條第
　　 1項提起公訴。
　　此　致臺灣基隆地方法院
中　　華　　民　　國　　94　　年　　3 　　月　　16　　日
　　　　　　　　　　　　　　　 檢　察　官　乙　○　○
　　　　　　　　　　　　　　　主任檢察官　賴　正　聲右正
  本證明與原本無異
中　　華　　民　　國　　94　　年　　3 　　月　　22　　日
　　　　　　　　　　　　　　　 書　記　官　沈　三　郎
附錄參考法條：
毒品危害防制條例第10條第1項施用第一級毒品者，處6月以上5
年以下有期徒刑。
